# 并表公司之间以完工开发产品进行投资的账务处理

提问人：hbwgh 时间：2023-06-28 16:21:45
陈老师好，实务中遇到如下问题，想向您请教：A公司是房地产公司，剩余部分住宅和车位预计短时间无法售出，为满足土增清算退税条件拟新设立B公司，以A公司的该部分住宅和车位进行对B的投资。假如账面金额为 5 亿，评估金额为 6 亿。
请问陈老师：
1 、A公司长投应以账面金额确认还是以评估价值确认？
2 、A公司应该按照非货币资产交换准则，进行收入成本结转，请问是这样吗？

回答人：chenyiwei
因为新设的是全资子公司，该交易被认为是没有商业实质的，因此A公司不应就其投入到新公司的住宅、车位等确认收入和成本，只能按原账面价值平移为对B公司的长投成本。